【裁判字號】    95,交抗,112
【裁判日期】    950831
【裁判案由】    聲明異議
【裁判全文】
臺灣高等法院高雄分院刑事裁定         95年度交抗字第112號
抗告人即
受處分人    丁○○
            甲○○
            戊○○
            丙○○
            乙○○
            己○○
上列抗告人因違反道路交通處罰條例聲明異議案件，不服臺灣高
雄地方法院中華民國95年7 月27日裁定（95年度交聲字第169 號
），提起抗告，本院裁定如下：
    主  文
抗告駁回。
    理  由
一、本件抗告意旨略謂：(一)依汽車運輸業管理規則第37條第2 項
    規定：前項各款，如發生爭議，報請上級機關核定之，而本
    件依高雄市政府94年12月29日高市府交三字第0940065826號
    函，可知高雄市政府仍確認阿羅哈公司之台北市承德站仍屬
    合法設置得以上下客之場站，而與台北市政府間就阿羅哈公
    司於台北市承德站上下客是否合法一案有爭議，既有爭議即
    應先暫停，將本案交由共同上級機關即交通部核定，惟台北
    市政府仍恣意妄為，顯已越權及違反依法行政原則。(二)台北
    市政府交通局變更阿羅哈公司行駛路線，被調整之部分等同
    變相停駛，依「交通部公路總局各區監理所審核公路汽車客
    運業者申請國道與一般客運路線增、減班次及停駛處理原則
    」關於路線停駛之要件為：需於相關車站及站牌公告1 個月
    後，試辦6 個月；經試辦期滿，民眾無不良反映後再行辦理
    許可證註銷事宜，本件台北市政府交通局不僅未試辦6 個月
    ，試辦期間亦未採用新舊路線併行方式，顯違依法行政原則
    。(三)台北市政府交通局94年8 月2 日以北市交二字第
    09433236500 號函交通部，申請「試辦」49條國道客運路線
    市境行駛調整事宜，文中註明須待國道客運臺北總站營運4
    至5 個月後，再呈報交通部辦理「正式」之路線調整，交通
    部所同意者僅試辦路線行駛，而非核定各業者得將總站遷進
    Ｄ1 轉運站，台北市政府交通局在未經交通部正式檢定之前
    即擅自強迫業者遷移站位，足徵台北市政府交通局此舉越權
    違法，且侵害阿羅哈公司之受益處分。(四)高雄市監理處94年
    8 月16日高市監三字第940018405 號函，明示：「試辦非等
    於正式核定」等語，從而在交通部未正式核定前，試辦調整
    路線不會變更為正式調整，是台北市政府交通局未待試辦期
    滿即公告正式撤銷阿羅哈公司之台北市承德站，於法無據。
    為此請求撤銷原裁定，另為適法之裁定等語。
二、按民國94年2 月5 日公布並於95年2 月1 日施行之行政罰法
    第5 條規定：「行為後法律或自治條例有變更者，適用行政
    機關最初裁處時之法律或自治條例。但裁處前之法律或自治
    條例有利於受處罰者，適用最有利於受處罰者之規定。」；
    又道路交通管理處罰條例第55條規定於94年12月28日修正公
    布並於95年7 月1 日施行；而本件原處分機關為裁決時係95
    年2 月13日，有違反道路交通管理事件裁決書在卷可參，本
    件裁決機關裁處時係在上開修正道路交通管理處罰條例第55
    條規定施行之前；準此，依據前揭行政罰法第5 條規定，本
    件關於適用道路交通管理處罰條例第55條規定部分，應依94
    年12月28日修正公布並於95年7 月1 日施行前之規定處理，
    合先敘明。
三、抗告人等對於渠等有在臺北市○○路○段（原設站處）禁止
    臨時停車之路段臨時停車之違規行為，並不爭執，則抗告人
    等有裁決書上所載之道路違規行為堪以認定，從而原處分機
    關依修正前道路交通管理處罰條例第55條第1 項第3 款規定
    ，就每次違規行為各科處罰鍰新臺幣300 元，並諭知逾期不
    繳納之法律效果，於法並無不合。至於台北市○○於○路段
    設置相關標線禁止臨時停車是否適當，及抗告人等抗告意旨
    及異議意旨所指之疑議，要與本件道路違規行為無關，是抗
    告人等仍執陳詞，指摘原裁定不當，核無理由，應予駁回。
四、據上論結，應依道路交通案件處理辦法第26條、刑事訴訟法
    第412 條，裁定如主文。
中    華    民    國    95    年    8     月    31    日
                  刑事第八庭    審判長法  官  李淑惠
                                      法  官  蔡國卿
                                      法  官  簡志瑩
以上正本證明與原本無異。
本裁定不得再抗告。
中    華    民    國    95    年    8     月    31    日
                                      書記官  盧雅婷


司法院資訊處製作；財團法人民間司法改革基金會備份。
